臺灣南投地方法院民事裁定
110年度法字第14號
聲  請  人  黃麗玉  


上列聲請人聲請變更財團法人天中天佛教基金會捐助章程，本院
裁定如下：
    主  文
財團法人天中天佛教基金會捐助章程第3條、第14條，准予變更
如附件財團法人天中天佛教基金會修正章程對照表修正後條文所
示。
其餘聲請駁回。
程序費用新臺幣壹仟元由聲請人負擔。
    理  由
一、按財團之組織及其管理方法，由捐助人以捐助章程或遺囑定
    之；捐助章程或遺囑所定之組織不完全，或重要之管理方法
     不具備者，法院得因主管機關、檢察官或利害關係人之聲
    請 ，為必要之處分；又為維持財團之目的或保存其財產，
    法院 得因捐助人、董事、主管機關、檢察官或利害關係人
    之聲請 ，變更其組織，民法第62條、第63條分別定有明文
    。從而， 依民法第62條規定聲請法院就捐助章程為必要之
    處分者，以 財團之組織不完全，或重要之管理方法不具備
    為要件；依民 法第63條規定為聲請者，係為維持財團之目
    的或保存其財產 ，而聲請變更財團之組織。而所謂「財團
    之組織不完全」者 ，例如財團內部之董事會或監察人之組
    織不完全者是；所謂 「重要之管理方法者」，例如董監事
    之任免方式、董事會執 行事務之決議方法及財團財產之管
    理方法等是，如不屬於上 述事項之章程變更，則祇需取得
    目的事業主管機關之許可， 即可聲請該管法院辦理變更登
    記（最高法院85年度台抗字第320號裁定意旨參照）。
二、聲請意旨略以：聲請人為財團法人天中天佛教基金會之董事
    長，該財團法人於民國84年6月13日經臺灣省政府民政廳（
    現改制為內政部民政司）核備設立，並經本院於84年7月17
    日核准發給法人登記證書。因應財團法人之更名、主事務所
    之遷移、增加財團法人業務、減少董事會開會次數，遂於11
    0年8月31日經第9屆第5次董事會議，決議通過修訂捐助章程
    共4條如附件所示，爰依民法第62條、第63條規定，請求裁
    定為必要處分等語。
三、經查：
  ㈠聲請人主張之上揭事實，業據其提出財團法人天中天佛教基
    金會法人登記證書、110年8月31日第9屆第5次董事會議紀錄
    暨財團法人天中天佛教基金會新、舊捐助章程條文、修正章
    程對照表各1份為證，自堪信為真實。本院依非訟事件法規
    定，將財團法人天中天佛教基金會修正章程對照表徵詢主管
    機關內政部之意見，內政部函復該部對於捐助章程之修正並
    無意見，此有該部110年9月15日台內民字第1100232770號函
    附卷可參。
  ㈡本院參酌聲請人為財團法人天中天佛教基金會之董事長，係
    利害關係人，其聲請准予變更財團法人天中天佛教基金會之
    捐助章程如附件所示修正後條文第3條、第14條，此部分條
    文之變更均係對該財團法人之組織及管理方法之修正，並與
    該財團法人之設立目的並不相違，與民法有關財團法人之規
    定亦無牴觸，其聲請變更章程，尚無不合，應予准許。
  ㈢至聲請人聲請准予變更財團法人天中天佛教基金會之捐助章
    程如附件所示其餘條文部分，第1條之變更僅係更正法人名
    稱，第2條則係變更法人主事務所之地址，核上開條文之變
    更均難認與財團法人「組織不完全」、「重要管理方法不具
    備」，或「為維持財團之目的或保存其財產 ，而聲請變更
    財團之組織」有關；揆諸首揭說明，聲請人此部分之聲請，
    核均與民法第62條、第63條之要件不符，不應准許，應予駁
    回。
四、依非訟事件法第21條第1項前段、第24條第1項，裁定如主文
    。
中    華    民    國   110    年    9    月     30    日
                      民事第一庭  法  官  葛耀陽
以上正本係照原本作成。
如對本裁定抗告，須於裁定送達後10日內向本院提出抗告狀，並
繳納抗告費新臺幣1,000元。
中　　華　　民　　國　　110 　年　　9 　　月　　30　　日
                                  書記官  黃婉淑